【裁判字號】    96,訴,5090
【裁判日期】    970229
【裁判案由】    毒品危害防制條例
【裁判全文】
臺灣高雄地方法院刑事判決              96年度訴字第5090號
公  訴  人  臺灣高雄地方法院檢察署檢察官
被      告  甲○○
                    （另案
上列被告因違反毒品危害防制條例案件，經檢察官提起公訴（96
年度毒偵字第7473號），本院合議庭裁定改依簡式審判程序審理
，判決如下：
    主  文
甲○○犯施用第一級毒品罪，累犯，處有期徒刑柒月；扣案海洛
因肆包（合計驗後淨重零點零參貳公克，含包裝袋肆只），沒收
銷燬之，注射針筒貳拾參支、吸管鏟子捌支、食鹽水貳罐、葡萄
糖參包及夾鍊袋貳包均沒收。又犯施用第一級毒品罪，累犯，處
有期徒刑柒月；扣案海洛因貳拾包（合計驗後淨重零點陸零公克
，含包裝袋貳拾只），沒收銷燬之，注射針筒貳拾參支、吸管鏟
子捌支、食鹽水貳罐、葡萄糖參包及夾鍊袋貳包均沒收。又犯施
用第二級毒品罪，累犯，處有期徒刑肆月；扣案玻璃球吸食器貳
組及夾鍊袋貳包均沒收。應執行有期徒刑壹年貳月；扣案海洛因
貳拾肆包（合計驗後淨重零點陸參貳公克，含包裝袋貳拾肆只）
，沒收銷燬之，注射針筒貳拾參支、吸管鏟子捌支、食鹽水貳罐
、葡萄糖參包、玻璃球吸食器貳組及夾鍊袋貳包均沒收。
    事實及理由
一、被告甲○○所犯係死刑、無期徒刑、最輕本刑為3 年以上有
    期徒刑以外之罪，其於準備程序就上揭被訴事實為有罪之陳
    述，經受命法官告知簡式審判程序之旨，並聽取其與公訴人
    之意見後，本院合議庭裁定由受命法官獨任進行簡式審判程
    序。
二、本件犯罪事實及證據，除犯罪事實關於扣案物之部分補充記
    載為「為警於96年7 月31日下午6 時許，在上開住處查獲並
    扣得甲○○所有供施用海洛因使用之注射針筒8 支、吸管鏟
    子8 支、食鹽水2 罐及葡萄糖3 包；預備供施用海洛因所用
    之注射針筒15支；預備供施用甲基安非他命玻璃球吸食器2
    組；及預備裝放海洛因與甲基安非他命之夾鏈袋2 包」；證
    據部分補充「被告於本院審理時之自白」外，均引用檢察官
    起訴書之記載（如附件）。
三、核被告所為，係犯毒品危害防制條例第10條第1 項之施用第
    一級毒品罪二罪及同條第2 項之施用第二級毒品罪。被告持
    有海洛因及甲基安非他命進而施用，持有之低度行為均應為
    施用之高度行為所吸收，不另論罪。又被告如附件起訴書犯
    罪事實欄所載有期徒刑執行完畢之前案紀錄，有臺灣高等法
    院被告前案紀錄表附卷可查，其於有期徒刑執行完畢後5 年
    內，故意再犯本件有期徒刑以上之三罪，為累犯，均依刑法
    第47條第1 項之規定，加重其刑。被告所犯三罪，犯意各別
    ，行為互異，應予分論併罰。起訴書犯罪事實欄已載明被告
    先後施用海洛因2 次及甲基安非他命各1 次，論罪意旨誤載
    為僅應論以二罪，應予更正。審酌被告經觀察、勒戒及強制
    戒治之矯治程序，仍再次施用毒品，足見戒意不堅，行為自
    屬不該，惟染毒成癮，戒斷困難，而施用毒品本質為戕害自
    身，且其犯罪後已坦承犯行，及其於96年間因施用毒品案件
    共22罪，已先後經本院分別判處應執行有期徒刑2 年9 月及
    2 年6 月，本件犯罪時間在上開2 次犯行之間，均相隔時間
    短暫，且上開歷次犯行大致係經警通知即同意採集尿液送驗
    ，足見被告確因毒癮難戒，而多次施用，且配合警方查緝，
    態度尚佳等一切情狀，就本件所犯三罪，各量處如主文所示
    之刑，並合併定其應執行之刑，以資懲儆。扣案物均為被告
    所有，業據被告供承在卷，其中第1 次查獲扣得白粉4 包，
    第2 次查獲扣得白粉20包，分別送請高雄市立凱旋醫院及法
    務部調查局鑑定結果，均含海洛因成分，此分別有凱旋醫院
    高市凱醫驗字第4937號濫用藥物成品檢驗鑑定書及法務部調
    查局調科壹字第09623064570 號鑑定書附卷可稽，該毒品分
    別為被告先後施用海洛因而持有之物，應從屬於各罪之後，
    依毒品危害防制條例第18條第1 項前段之規定，分別宣告沒
    收銷燬之。上開毒品均以夾鍊袋直接包覆，衡情已難與所包
    覆之毒品絕對析離，爰併依同條項宣告沒收銷燬。至鑑驗耗
    用之毒品既已滅失，自無庸宣告沒收銷燬，附此敘明。另已
    使用過之注射針筒8 支、吸管鏟子8 支、食鹽水2 罐及葡萄
    糖3 包，為被告供施用海洛因所用之物；未使用過之注射針
    筒15支係預備供施用海洛因之物；玻璃球吸食器2 組係預備
    供施用甲基安非他命；夾鍊袋2 包則係預備用以裝放海洛因
    與甲基安非他命之物，業據被告供承在卷，爰依刑法第38條
    第1 項第2 款之規定，均予宣告沒收。
據上論斷，應依刑事訴訟法第452 條、第273 條之1 第1 項、第
284 條之1 、第299 條第1 項前段、第310 條之2 、第454 條第
2 項，毒品危害防制條例第10條第1 、2 項、第18條第1 項前段
，刑法第11條、第47條第1 項、第51條第5 款、第38條第1 項第
2 款，判決如主文。
本案經檢察官乙○○到庭執行職務。
中    華    民    國    97    年    2     月    29    日
                  刑事第五庭  法  官  李嘉益
以上正本證明與原本無異。
如不服本判決應於收受本判決後10日內向本院提出上訴書狀，並
應敘述具體理由，如未敘述上訴理由者，應於上訴期間屆滿後20
日內補提理由書狀於本院（均須按他造當事人之人數附繕本）「
切勿逕送上級法院」。
中    華    民    國    97    年    3     月    3     日
                              書記官  郭南宏
附錄本案論罪科刑法條：
毒品危害防制條例第10條：
施用第一級毒品者，處6月以上5年以下有期徒刑。
施用第二級毒品者，處3年以下有期徒刑。


司法院資訊處製作；財團法人民間司法改革基金會備份。
